臺灣高等法院刑事裁定
110年度聲字第3164號
聲  請  人  臺灣高等檢察署檢察官
受  刑  人  李庠岑



上列聲請人因受刑人數罪併罰有二裁判以上，聲請定其應執行之
刑（聲請案號：臺灣高等檢察署110年度執聲字第1376號），本
院裁定如下：
    主  文
李庠岑犯如附表所示各罪所處之刑，應執行有期徒刑陸年參月。
    理  由
一、聲請意旨略以：受刑人李庠岑因妨害自由等數罪，先後經判
    決確定如附表，應依刑法第50條第1項第1款、第2項、第53
    條、第51條第5款規定，定其應執行之刑，爰依刑事訴訟法
    第477條第1項聲請裁定等語（按原聲請書附表編號5最後事
    實審欄誤載為「基隆地院」，顯係「臺灣高等法院」之誤寫
    ，尚不影響於全案情節與原聲請之本旨，業經更正如本裁定
    附表）。
二、按裁判確定前犯數罪者，併合處罰之。但有下列情形之一者
    ，不在此限：㈠得易科罰金之罪與不得易科罰金之罪。㈡得易
    科罰金之罪與不得易服社會勞動之罪。㈢得易服社會勞動之
    罪與不得易科罰金之罪。㈣得易服社會勞動之罪與不得易服
    社會勞動之罪。前項但書情形，受刑人請求檢察官聲請定應
    執行刑者，依第51條規定定之，刑法第50條定有明文。次按
    數罪併罰，有二裁判以上者，依刑法第51條之規定，定其應
    執行之刑；而數罪併罰，宣告多數有期徒刑者，於各刑中之
    最長期以上，各刑合併之刑期以下，定其刑期，但不得逾30
    年，刑法第53條、第51條第5款分別定有明文。次按刑事訴
    訟法第370條第2項、第3項，已針對第二審上訴案件之定應
    執行之刑，明定有不利益變更禁止原則之適用，於分屬不同
    案件之數罪併罰有應更定執行刑者，本於同為定刑裁定應為
    相同處理之原則，法院於裁定定應執行之刑時，自仍應有不
    利益變更禁止原則法理之考量，亦即另定之執行刑，其裁量
    所定之刑期，不得較重於前定之執行刑加計後裁判宣告之刑
    之總和，否則即與法律秩序理念及法律目的之內部界限有違
    （最高法院103年度第14次刑事庭決議及最高法院93年度台
    非字第192號判決意旨參照）。
三、經查：　　　　
  ㈠受刑人李庠岑因妨害自由等數罪，先後經判決確定如附表所
    示之刑，有上開各罪刑事判決及本院被告前案紀錄表各1份
    在卷可憑。上開各罪均係在附表編號1所示之罪判決確定前
    所犯，且本院為犯罪事實最後判決之法院。其中附表編號3
    至5所示不得易科罰金之罪與附表編號1至2、6至7所示得易
    科罰金之罪，合於刑法第50條第1項但書第1款之情形，依刑
    法第50條第2項規定，須經受刑人請求檢察官聲請定其應執
    行刑，始得依刑法第51條規定定之。本件受刑人已請求檢察
    官就附表所示之罪，聲請合併定應執行刑，此有卷附「臺灣
    臺北地方檢察署依102年1月23日修正之刑法第50條調查受刑
    人是否聲請定應執行刑調查表」可佐（本院卷第11頁），是
    檢察官據此聲請定其應執行之刑，本院審核認為正當，應予
    准許。
  ㈡爰審酌受刑人所犯附表編號1至2所示之罪，前經臺灣臺北地
    方法院以107年度聲字第2598號裁定定應執行有期徒刑5月確
    定，有本院被告前案紀錄表附卷可稽。則參照前揭說明，本
    院就附表所示各罪再定應執行刑時，自應受上開裁定所定應
    執行刑，與其他判決宣告刑加總後刑之總和之內部界限所拘
    束。爰依前揭法條規定及實務見解，並參酌上開各罪宣告刑
    總和上限、各刑中最長期，審酌受刑人犯罪情節及行為次數
    ，就其所犯前揭各罪為整體非難評價，定如主文所示之應執
    行刑。至於附表編號3至5所示依法不得易科罰金之罪，與附
    表編號1至2、6至7得易科罰金之罪併合處罰，依照司法院釋
    字第679號、第144號、院字第2702號解釋意旨，本院於定執
    行刑時，自無庸為易科罰金折算標準之諭知。又附表編號1
    至2既已執行完畢，則於本案確定後，自應由檢察官換發執
    行指揮書執行時依法扣除，附此敘明。
據上論斷，應依刑事訴訟法第477條第1項，刑法第53條、第51條
第5款、第50條第1項但書第1款、第2項，裁定如主文。　　
中　　華　　民　　國　　110 　年　　8 　　月　　17　　日
                  刑事第七庭    審判長法　官  孫惠琳
                                      法　官  連雅婷
                                      法　官  張育彰
以上正本證明與原本無異。
不得抗告。
                                      書記官  蔡麗春
中　　華　　民　　國　　110 　年　　8 　　月　　17　　日

附表：
編號  1 2 3 罪名  毒品危害防制條例 詐欺 恐嚇取財罪 宣告刑  有期徒刑3月 有期徒刑4月 有期徒刑2年6月 犯罪日期  105年12月19日下午7時許至105年12月27日上午11時50分許 1.106年2月間至106年2月21日 2.106年2月25日前某日至106年2月25日 3.106年4月22日 4.106年4月24日 105年4月4日上午6時許 偵查(自訴)機關 年度案號  臺北地檢106年度偵字第7576 號 臺北地檢107年度調偵字第890號 臺北地檢106年度偵字第964號等  最後事實審 法院 臺北地院    臺北地院 本院  案號 106年度簡字第2483號 107年度審簡字第1821號 109年度上訴字第3319號  判決日期 106/09/28 107/09/18 110/04/08  確定 判決 法院   臺北地院    臺北地院 本院  案號 106年度簡字第2483號 107年度審簡字第1821號 109年度上訴字第3319號  判決 確定日期 106/10/23 107/10/15 110/04/08 是否為得易科罰金之案件  是 是 否 備註  臺北地檢106年度執字第8250號 臺北地檢107年度執字第8345號 臺北地檢110年度執字第3354號   編號1至2經臺灣臺北地方法院107年度聲字第2598號裁定定應執行有期徒刑5月。   
　
　
　
編號  4 5 6 罪名  恐嚇取財罪 恐嚇取財罪 妨害自由 宣告刑  有期徒刑1年10月 有期徒刑2年 有期徒刑2月 犯罪日期  105年6月13日至6月15日中午12時許 105年6月27日下午4時30分許至6月28日下午2時30分許 105年1月16日晚間10時許 偵查(自訴)機關 年度案號  臺北地檢106年度偵字第964號等 臺北地檢106年度偵字第964號等 臺北地檢106年度偵字第964號等  最後事實審 法院     本院     本院 本院  案號 109年度上訴字第3319號 109年度上訴字第3319號 109年度上訴字第3319號  判決日期 110/04/08 110/04/08 110/04/08  確定 判決 法院     本院      本院 本院  案號 109年度上訴字第3319號 109年度上訴字第3319號 109年度上訴字第3319號  判決 確定日期 110/04/08 110/04/08 110/04/08 是否為得易科罰金之案件  否 否 是 備註  臺北地檢110年執字第3354號 臺北地檢110年執字第3354號 臺北地檢110年執字第3355號 

編號  7   罪名   妨害自由   宣告刑  有期徒刑2月   犯罪日期  105年2月25日某許   偵查(自訴)機關 年度案號  臺北地檢106年度偵字第964號等    最後事實審 法院     本院    案號 109年度上訴字第3319號    判決日期 110/04/08    確定 判決 法院     本院    案號 109年度上訴字第3319號    判決 確定日期 110/04/08   是否為得易科罰金之案件  是   備註  臺北地檢110年度執字第3355號